Inventaris van het archief van het Afwikkelingsbureau Centraal Magazijn Militaire Kleding en Uitrusting te Amsterdam, 1937-1953
Nationaal Archief, Den Haag
Afwikkelingsbureau Centraal Magagazijn Amsterdam Kleding en Uitrusting
Centr. Magazijn Amsterdam
1937-1953
D23323
0.40 meter; 136 inventarisnummers.
Normale geschreven, getypte en gedrukte documenten, geen bijzondere handschriften.
Nationaal Archief, Den Haag
Commissie tot Afwikkeling van Defensiecontracten
Commissie Woltman
Ministerie van Oorlog
Het archief bevat stukken over de afwikkeling van contracten i.v.m. de aanschaf van kleding en uitrustingsstukken, gesloten door het Centraal Magazijn Militaire Kleding en Uitrusting te Amsterdam.
Archiefvorming
Geschiedenis van het archiefbeheer
De verwerving van het archief
Het archief is krachtens bepalingen van de Archiefwet overgebracht.
MAISAO-WOTAP; 2.13
Aanwijzingen voor de gebruiker
Openbaarheidsbeperkingen
Volledig openbaar.
Materiële beperkingen
Aanvraaginstructie
Openbare archiefstukken kunnen online worden aangevraagd en gereserveerd. U kunt dit ook via de terminals in de studiezaal van het Nationaal Archief doen. Om te kunnen reserveren dient u de volgende stappen te volgen:
U maakt een profiel aan op www.gahetna.nl, en logt vervolgens in
Via de archiefinventaris (alleen de beschrijvingen met rode nummers) selecteert u het gewenste archiefstuk door op de knop 'Reserveren' te klikken
In het volgende scherm geeft u aan op welke dag u het archiefstuk wilt inzien
Indien u zich bevindt in de studiezaal en een tafelnummer heeft ontvangen kunt u dit nummer vermelden. Als u geen tafelnummer heeft kunt u tafelnummer 777 laten staan
Vervolgens bevestigt u uw reservering door deze te versturen.
Verwant materiaal
Beschikbaarheid van kopieën
Afgescheiden archiefmateriaal
Dit archief is onderdeel van het archief "Commissie Woltman", te vinden onder nummer 2.13.47.
Beschrijving van de series en archiefbestanddelen
- Stukken van algemene aard, 1940-1945.; 1; 2 dossiers
- Stukken betreffende Fa.A. van Dongen & Zn. te Breda inzake schadevergoeding., 1940-1949; 2; 1 omslag
- Stukken betreffende Fa. J.J. Krans & Zn. te Leiden inzake levering laken grijs, 1938-1953.; 3; 1 omslag
- Stukken betreffende Confectiebedrijf Lescon & Co. te Amsterdam C. inzake levering van pantalons, 1940-1941.; 4; 1 omslag
- Stukken betreffende H. Gosler te Amsterdam inzake levering van rijbroeken, 1940.; 5; 1 omslag
- Stukken betreffende N.V. Wollenstoffenfabriek Fr.Mutsaerts te Tilburg inzake levering van lakengrijs., 1940-1951; 6; 1 omslag
- Stukken betreffende Fa. E. Elias te Tilburg inzake levering laken., 1939-1952.; 7; 1 omslag
- Stukken betreffende N.V. Stoomlinnenfabrieken G. Elias te Eindhoven inzake declaratie., 1941.; 8; 1 omslag
- Stukken betreffende Fa.H.F.Kroeze inzake levering overalls, overjassen onberedenen, 1938-1941.; 9; 1 omslag
- Stukken betreffende de Bond van Stroo-Exporteurs inzake leveringen, 1940-1941.; 10; 1 omslag
- Stukken betreffende AVEK N.V. Matrassen en ledikanten industrie Surhuisterveen inzake levering bedkribben, 1940-1941.; 11; 1 omslag
- Stukken betreffende Gebr. Diepen N.V. Wollenstoffenfabriek te Tilburg inzake levering, 1939-1940; 12; 1 omslag
- Stukken betreffende Lambert Janssen en Neumann M.V. Amsterdam inzake levering van overjassen, 1939-1943.; 13; 1 omslag
- Stukken betreffende Thomas de Beer N.V. Wollenstoffen fabr. Tilburg inzake contract, 1939.; 14; 1 omslag
- Stuk betreffende M. van Beurden-van Moll te Tilburg inzake contract, 1940; 15; 1 omslag
- Stukken betreffende N.V. Ned.Technische Industrie E.N.O.T. te Amsterdam inzake levering motorbrillen, 1940-1947; 16; 1 omslag
- Stuk betreffende N.V. Wollenstoffenfabriek H. Eras te Tilburg inzake contract, 1940; 17; 1 omslag
- Stukken betreffende N.V. Confectiefabriek v/h de Groot inzake levering veldjassen, 1939-1942; 18; 1 omslag
- Stukken betreffende N.V. Ned. Pettenfabriek G.P. Mol te Breda inzake contracten, 1937-1947.; 19; 1 omslag
- Stukken betreffende Rokkenindustrie "Irene" te Amsterdam inzake leveringen, 1939-1947; 20; 1 omslag
- Stukken betreffende N.V.O.A. Raymakers en Co. Textielfabrieken te Helmond inzake annulering orders, 1940-1950; 21; 1 omslag
- Stukken betreffende Fa. HODACO - Holl. dames Confectie te Amsterdam inzake leveringen, 1940-1942.; 22; 1 omslag
- Stukken betreffende 's Rijks Muntmeester te Utrecht inzake schadevergoeding aanmaak taillehaken met en zonder Leeuw en declaratie., 1940-1941.; 23; 1 omslag
- Stukken betreffende Fa. van Menk en Zonen te Amsterdam inzake aanschaf veldflessen, 1939-1942.; 24; 1 omslag
- Stukken betreffende Gebr. v.d. Kloot Meyburg, leerlooierij lederwarenfabriek te Alphen aan de Rijn inzake leveringen leer en lederwaren., 1940-1947; 25; 1 omslag
- Stukken betreffende N.V. Leder- en lederwarenfabriek v/h M.G. van der Kloot-Meyburg Zn.te Dieren inzake contracten en leveringen 600 bruinleren riemen, 1939-1947.; 26; 1 omslag
- Stukken betreffertde N.V. ECFA te Amsterdam confectiefabriek inzake schadevergoeding wegens cancelling contract tot levering van veldjassen., 1940-1942; 27; 1 omslag
- Stuk betreffende N.V. Kon. Ned. Fabriek van wollen dekens v/h J.C. Zaalberg & Zn. te Leiden inzake contract tot levering van 5000 dekens., 1940.; 28; 1 omslag
- Stuk betreffende Leidsche Textielfabrieken, Gebr.van Wijk & Co. n.v. inzake contract levering van 5000 dekens., 1940; 29; 1 omslag
- Stukken betreffende N.V. Confectie Centrale te Tilburg inzake levering pantalons, 1940-1941.; 30; 1 omslag
- Stukken betreffende confectiefabriek D. Gazan te 's-Gravenhage inzake levering overjassen, 1939-1946.; 31; 1 omslag
- Stukken betreffende ten Berge's n.v.confectie industrie te Haarlem inzake schadevergoeding voor levering van 21.000 veldjassen en cancelling van net contract, 1940-1941.; 32; 1 omslag
- Stukken betreffende v/h Kors en Moorman, n.v. Ver. Bedrijfskleeding fabrieken te Amsterdam inzake levering van kokskleding, 1940-1942.; 33; 1 omslag
- Stukken betreffende N.V. Ver. Ned. Kleermakerijen te 's-Gravenhage inzake contract en levering van veldjassen en pantalons, 1938-1941.; 34; 1 omslag
- Stukken betreffende N.V. Confectieindustrie Lambooy Klunder te 's-Hertogenbosch inzake levering van overjassen voor onberedenen, 1939-1941.; 35; 1 omslag
- Stukken betreffende aannemer P.H. Kaars Sypesteyn n.v. te Krommenie inzake contracten voor bramzeil en karldoek, 1939.; 36; 1 omslag
- Stukken betreffende n.v. NECOFA Ned. Confectie Fabriek te Amsterdam inzake contracten en schadevergoeding, 1941-1942; 37; 1 omslag
- Stukken betreffende N.V. Confectiefabriek BILGRAI te Arnhem inzake levering van overjassen aan onberedenen, 1939-1942.; 38; 1 omslag
- Stuk betreffende N.V. Stoomweverijen BESOUW te Goirle inzake contract voor levering van karldoek, 1939.; 39; 1 omslag
- Stukken betreffende Ed. Flessemans Import en Agenturenhandel te Voorburg inzake schadevergoeding wegens cancelling contract tot levering van drukknopen, 1940-1946; 40; 1 omslag
- Stukken betreffende Hr. E. Weve & Zn. te Amsterdam inzake cancelling order van hand en stopnaalden, 1940-1941.; 41; 1 omslag
- Stukken betreffende N.V. Kon. Metaalwarenfabriek v/h J.N.Daalderop en Zn. te Tiel inzake levering van veldflessen en eetketels met steel, 1939-1947; 42; 1 omslag
- Stukken betreffende Ammefa metaalwarenfabriek te Amsterdam inzake schadevergoeding wegens cancelling, 1940-1947.; 43; 1 omslag
- Stukken betreffende N.V. Ankersmit Katoenfabrieken te Deventer inzake contract tot levering aan de Zeemacht van 195.000 meter katoen voor sportbroekjes, werkpakken etc., 1939.; 44; 1 omslag
- Stukken betreffende werktuigenfabriek "de Matrijs" te Amsterdam C. inzake schadevergoeding wegens cancelling contract levering bandijzer, 1940.; 45; 1 omslag
- Stukken betreffende van Dooren en Dans textielfabrieken N.V. te Tilburg inzake leveringscontracten van 5000 m. duffel en laken aan de Zeemacht en cancelling., 1939-1952; 46; 1 omslag
- Stukken betreffende N.V.Vormenfabriek Tilburg inzake contract tot levering van knopen, taillehaken en distinctieven wielrijders en wegens cancelling daarvan, schadevergoeding., 1940.; 47; 1 omslag
- Stukken betreffende Fa. M. Best te Amsterdam C, inzake schadevergoeding wegens cancelling contract tot levering van jassen, 1940-1941.; 48; 1 omslag
- Stukken betreffende N.V.G. Brouwers Lakenfabrieken te Tilburg inzake leveringscontract van 3000 m. baai en schadevergoeding wegens liquidatie ned.weermachtorders., 1939-1952.; 49; 1 omslag
- Stukken betreffende N.V. Textielfabrieken H. van Puyenbroek te Goirle inzake contract tot levering van overalls en schadevergoeding wegens cancelling, 1939-1943.; 50; 1 omslag
- Stukken betreffende Welling Exportslachterij Engros te Borculo inzake contract tot aanmaak van worst en schadevergoeding wegens cancelling, 1940-1941.; 51; 1 omslag
- Stukken betreffende Hr. A. de Vries te Amsterdam inzake contract tot aanmaak van jassen en jekkers en schadevergoeding wegens cancelling, 1940-1941.; 52; 1 omslag
- Stukken betreffende N.V. Hollandia Fabrieken Kattenburg en Co. te Amsterdam inzake contract tot aanmaak en levering van kleding en veldjassen en schadevergoeding wegens cancelling daarvan., 1939-1940.; 53; 1 omslag
- Stukken betreffende Fa. J.J. Krantz en Zn. te Leiden inzake contracten tot levering van 3000 m. duffel, 2000 m.laken, 800 m. keper en 1200 m. laken voor de Marine, 1939-; 54; 1 omslag
- Stukken betreffende Hr. A. Struylaart te Amsterdam inzake declaratie, 1940.; 55; 1 omslag
- Stukken betreffende W.Ploem, lederfabriek te Gulpen inzake schadevergoeding wegens annulering van contracten, 1940-1942.; 56; 1 omslag
- Stukken betreffende Hr.3. Tokkie te Amsterdam inzake declaratie, 1940.; 57; 1 omslag
- Stukken betreffende O.G.Reitsma te Amsterdam, fabriek van slagwerk instrumenten en toebehoren inzake vergoeding voor levering van trommen en toebehoren., 1940-1947; 58; 1 omslag
- Stukken betreffende N.V. Roes en Zn. te Delft, zoolleerlooierij inzake voorschot uitbreiding vachelooierij vergoeding, 1941-1947.; 59; 1 omslag
- Stukken betreffende H. Schenkelaars, muziekinstrumentenfabr. Eindhoven inzake schadevergoeding voor levering van 1000 signaalhoorns, 1940-1948.; 60; 1 omslag
- Stukken betreffende fa. Vriesco te Amsterdam damesconfectiefabriek inzake contracten, 1940.; 61; 1 omslag
- Stukken betreffende Hr. W. Worms confectiefabriek te Amsterdam inzake aanschaf van veldjassen en schadevergoeding wegens annulering contract, 1940; 62; 1 omslag
- Stukken betreffende Federatie van verenigingen van Nederlandse Confectiefabrieken te Amsterdam inzake contracten en aanschaffings vergoeding, 1940-1941.; 63; 1 omslag
- Stukken betreffende Fa. F. Reinold te Amsterdam, confectiefabriek inzake contracten en schadevergoeding, 1940.; 64; 1 omslag
- Stukken betreffende J. Broekhuysen te Amsterdam inzake contracten en schadevergoeding voor annulering daarvan, 1939-1940.; 65; 1 omslag
- Stukken betreffende M. van Buren, fabriek van bedrijfs- en kinderkleding te Rotterdam inzake schadevergoeding voor levering van pantalons, 1940-1941; 66; 1 omslag
- Stukken betreffende de Hr. A. à Cohen te Amsterdam inzake schadevergoeding en declaratie wegens annulering, 1940.; 67; 1 omslag
- Stukken betreffende confectiefabriek GEVACO te Amsterdam inzake schadevergoeding voor levering van werkbroeken en -kielen en kokskleding., 1940.; 68; 1 omslag
- Stukken betrefffende fa. L. de Haas te Bussum confectiefabriek inzake schadevergoeding voor levering van pantalons en contracten, 1939-1940; 69; 1 omslag
- Stukken betreffende Hr. W. Janse te Amsterdam inzake contract en schadevergoeding voor levering van 250 veldjassen en annulering daarvan, 1940; 70; 1 omslag
- Stukken betreffende fa. Krijger Confectiefabriek te Amsterdam inzake declaratie, 1940.; 71; 1 omslag
- Stukken betreffende Loon- en Confectiebedrijf J.van Praag en J. Pais te Amsterdam inzake schadevergoeding voor levering, 1940.; 72; 1 omslag
- Stukken betreffende fa. Pracofa loon & confectie ateliers te Amsterdam inzake schadevergoeding voor levering van overjassen, 1940; 73; 1 omslag
- Stukken betreffende Fa. S. Rafalowitch & A.Groenewoudt confectiefabriek te Amsterdam inzake contract en schadevergoeding, 1940.; 74; 1 omslag
- Stukken betreffende Hr. J. Tokkie te Amsterdam inzake levering van veldjassen, 1940; 75; 1 omslag
- Stukken betreffende maat- en confectiebedrijf VABAHAR te Amsterdam inzake schadevergoeding, 1940; 76; 1 omslag
- Stukken betreffende J. de Vries, confectiebedrijf te Amsterdam inzake declaratie, 1940; 77; 1 omslag
- Stukken betreffende fa. W. Wessel te Amsterdam inzake contract en schadevergoeding voor annulering ervan, 1940; 78; 1 omslag
- Stukken betreffende P.Wetzels, Confectiebedrijf te Heerlen inzake schadevergoeding levering veldjassen, 1940-1941.; 79; 1 omslag
- Stukken betreffende Venlosche confectie n.v. inzake declaratie, 1941-1942.; 80; 1 omslag
- Stukken betreffende Fa. J.L. Wetzels te Heerlen inzake declaratie, 1940-1949.; 81; 1 omslag
- Stukken betreffende Zeppelin en Co. nv. Apeldoornsche nettenfabriek inzake levering van camouflagenetten, 1939-1948.; 82; 1 omslag
- Stukken betreffende Gebr. Konersmann n.v. Damesconfectiefabriek te Amsterdam inzake schadevergoeding, 1940-1941.; 83; 1 omslag
- Stukken betreffende Angeneind en Zoon te Amsterdam inzake schadevergoeding voor levering van confectie, 1940.; 84; 1 omslag
- Stukken betreffende N.V. Dijkman's kleedingbedrijf te Amsterdam inzake schadevergoeding levering werkbroeken, 1940.; 85; 1 omslag
- Stukken betreffende J.P. Kamperdijk, mantel-atelier te Amsterdam C. inzake contract en schadevergoeding wegens cancelling, 1940.; 86; 1 omslag
- Stukken betreffende Hr. B. Paartje te Amsterdam inzake contract aanmaak van jekkers, 1938; 87; 1 omslag
- Stukken betreffende fa. Soesan en Przerowski Loonconfectionairs te Amsterdam inzake schadevergoeding, 1940-1942.; 88; 1 omslag
- Stukken betreffende fa. Jacq S. Abrahamson en Zoon te Amsterdam inzake contract aanmaak over- en veldjassen en schadevergoeding voor de annulering daarvan, 1940-1942.; 89; 1 omslag
- Stukken betreffende n.v. LINCOFA te Amsterdam inzake contract aanmaak van 400 veldjassen en schadevergoeding wegens annulering van het contract, 1939-1942.; 90; 1 omslag
- Stukken betreffende Denki, de eerste nederlandse kammen industrie te Wassenaar inzake schadevergoeding voor annulering, 1940; 91; 1 omslag
- Stukken betreffende N. Elzas & Zonen, Perkamentfabriek te Voorburg inzake annulering bestelling en schadevergoeding, 1941.; 92; 1 omslag
- Stukken betreffende confectionair K. Koning te Hilversum inzake aanmaak 250 pantalons en annulering contract, 1940-1941.; 93; 1 omslag
- Stukken betreffende N.V.A.T.E.K., N.V. Amsterdamsche Tricot- en Kunstzijdefabrieken inzake contract levering van 120.000 borstrokken en schadevergoeding, 1939-1942.; 94; 1 omslag
- Stukken betreffende Kleedingmakerij "ULTA" v/h J.H. Kersten te Amsterdam inzake contract aanmaak 200 veld en overjassen en schadevergoeding wegens cancelling, 1941; 95; 1 omslag
- Stukken betreffende J.P.C. Nicolai en Zn, kleermakers te Den Haag inzake contract en annulering daarvan, 1939-1941.; 96; 1 omslag
- Stukken betreffende fa. Kuit-Mindeno te Amsterdam inzake aanmaak kokskielen en -broeken en declaratie, 1940-1943.; 97; 1 omslag
- Stukken betreffende D. Bremmer, houtwarenfabriek te Waddinxveen inzake schadevergoeding wegens annulering levering houten heften, 1941-1947; 98; 1 omslag
- Stukken betreffende Fa. Jan Parrée, Utrechtsche metaalwarenfabriek inzake contract levering knopen en schadevergoeding wegens cancelling van dit contract, 1940-1947.; 99; 1 omslag
- Stukken betreffende N.V. Vredestein Rubberfabriek te Loosduinen inzake schadevergoeding annulering levering 300.000 helmringen, 1940-1947.; 100; 1 omslag
- Stukken betreffende n.v. B. Schilte en Zn. te IJsselstein houthandel inzake contract tot levering en schadevergoeding wegens annulering, 1941-1949.; 101; 1 omslag
- Stukken betreffende Vriesland en Sluizer c.v. te Amsterdam inzake contract levering veldjassen en afwikkelingsacte, 1941-1947; 102; 1 omslag
- Stukken betreffende Electr. Confectiefabriek L.Standenmeijer n.v. inzake leverings contract betr. kleding- en schadevergoeding wegens annulering, 1939-1947.; 103; 1 omslag
- Stukken betreffende Strake & Verkouteren n.v. te Asten (N.B.) inzake contract tot levering van 168.000 borstrokken, interlock en schadevergoeding voor annulering, 1941-1942.; 104; 1 omslag
- Stukken betreffende fa. C.N. v.d. Veer, Stoomband en koordfabriek te 's-Hertogenbosch inzake contract tot levering van 150.000 bretels en schadevergoeding wegens annulering van dit contract, 1940-1941.; 105; 1 omslag
- Stukken betreffende n.v. Plaatmetaalindustrie van Mouwerik en Bal te Zeist inzake annulering van contract tot levering van hakbeschermers, 1940-1942.; 106; 1 omslag
- Stukken betreffende Fa. ZWAKO-Z. de Zwarte en D.J. v.d. Kolk Confectiefabriek te Amsterdam inzake contracten levering 230 rijbroeken per week en annulering daarvan, 1938-1946.; 107; 1 dossier
- Stukken betreffende N.V. Mechanische knopenfabriek v/h Fa. Jean Guppertz te Zaltbommel inzake contract levering van 700 duizend dozijn knopen en schadevergoeding wegens annulering van dit contract, 1939-1945.; 108; 1 omslag
- Stukken betreffende Fa. Jac. Rompa en Zn. te Terheyden (N.B.) lederwarenfabriek inzake leveringscontract en schadevergoeding wegens annulering, 1940-1944.; 109; 1 omslag
- Stukken betreffende Stoomweverijen Gebr. A.en M. van Agt te Geldrop inzake schadevergoeding, 1942-1946.; 110; 1 omslag
- Stukken betreffende N.V. Haagsche Smederij inzake contract tot levering van 40.000 eetketeloortjes en de afwikkeling daarvan wegens annulering, 1940-1947; 111; 1 omslag
- Stukken betreffende Fa. WEGOBAND te Amsterdam inzake levering van 46.000 veldjassen en schadevergoeding wegens annulering van het contract, 1939-1947.; 112; 1 omslag
- Stukken betreffende Fa. J. Norden jr. te Amsterdam C.inzake aanmaak knopen en schadevergoeding wegens annulering, 1940-1946.; 113; 1 omslag
- Stukken betreffende Fa. J. de Valk te Amsterdam inzake contract levering van stalen en vernikkelde veeren, 1941-1945.; 114; 1 omslag
- Stuk betreffende S.G.C. Langendam te Wezep inzake declaratie, 1940.; 115; 1 omslag
- Stukken betreffende de Eerste Nederlandsche Kammen Industrie te Wassenaar betreffende de levering van 131.000 kammen, 1940.; 116; 1 omslag
- Stuk betreffende Ned. Vlasspinnerij te Tilburg inzake declaratie, 1940.; 117; 1 omslag
- Stuk betreffende Hr. N. Lessing te Amsterdam inzake declaratie, 1940.; 118; 1 omslag
- Stukken betreffende N.V. Wollendekenfabriek "Nederland" te Geldrop inzake declaratie wegens annulering, 1940-1952.; 119; 1 omslag
- Stukken betreffende lederwarenfabriek van der Horst n.v. te Leiden inzake schadevergoeding wegens annulering, 1940-1947.; 120; 1 omslag
- Stukken betreffende N.V. Stork's Confectie-industrie te Amsterdam inzake contract tot aanmaak van veldjassen en schadevergoeding wegens cancelling v.h. contract, 1940-1941.; 121; 1 omslag
- Stukken betreffende Ouwehand en Co. te Amsterdam inzake leveringscontract voor 20.000 m. doek voor rantsels en schadevergoeding wegens cancelling van net contract, 1940-1944.; 122; 1 omslag
- Stukken betreffende ingenieursbureau Wittich en Visser te 's-Gravenhage inzake declaratie, 1940-1941.; 123; 1 omslag
- Stukken betreffende n.v. Almelosche Confectiefabriek v/h H. Smits en Co. inzake levering korte pantalons op contract, 1938-1943.; 124; 1 omslag
- Stuk betreffende contract met P. de Bruyn te Amsterdam inzake levering en aanmaak van kleding, 1939.; 125; 1 omslag
- Stukken betreffende Hr. M. Biet te Amsterdam inzake levering van veldjassen, 1940.; 126; 1 omslag
- Stuk betreffende J. Mannaerts Schoenfabrieken te Tilburg inzake contract tot levering van 10.000 paar leren schoenen, 1939-; 127; 1 omslag
- Stukken betreffende confectioneur H.C. Bandel, Indiana leren kleding fabriek te Amsterdam inzake schadevergoeding wegens cancelling contract, 1940.; 128; 1 omslag
- Stukken betreffende Stoom- was en strijkinrichting Bijvoet en Zn. te Bloemendaal inzake schadevergoeding wegens cancelling contract, 1940.; 129; 1 omslag
- Stukken betreffende M. Vigeveno te Amsterdam inzake contract levering overjassen onberedenen en schadevergoeding cancelling, 1940; 130; 1 omslag
- Stukken betreffende K.L.V. Hamelberg, confectieatelier te Amsterdam inzake declaratie schadevergoeding wegens cancelling contract., 1940; 131; 1 omslag
- Stukken betreffende A.O.Kamminga te Amsterdam inzake schadevergoeding en declaratie voor cancelling contract, 1640.; 132; 1 omslag
- Stukken betreffende J.H. Meijerink en Zn. n.v. Stoomweverij te Winterswijk inzake contract cancelling voor levering van knopen, 1941-1946.; 133; 1 omslag
- Stukken betreffende Mw. E. Miers-Tichauer te Amsterdam Z. inzake declaratie, 1940.; 134; 1 omslag
- Stukken betreffende Hr. M. Pach te Amsterdam-C inzake schadevergoeding wegens cancelling van het contract, 1940.; 135; 1 omslag
- Stukken betreffende Hr. A. Salomons te Amsterdam C inzake declaratie, 1940; 136; 1 omslag